# 各行业毛利率等情况

提问人：fu6060 时间：2010-11-15 14:30:28
做风险评估要了解所处企业的行业的情况，不知哪里可查到各行业的毛利率等基本资料

回答人：chenyiwei
一般可利用证券研究机构发布的行业研究报告、同行业上市公司比较分析、国家统计局发布的公开数据、行业协会发布的资料等。